# Grammar Sheet

## Questions

- Vergangenheit in Kunjuktiv I? Präteritum?
- Passiv mit Modalverben im Nebensatz? Das Auto konnte noch nicht repariert werden.

## Unseperable prefixes

Die Partizipien der Verben mit den Präfixen ***be-, emp-, ent-, er-, ge-, miss-, ver-, zer-*** werden ohne ge- gebildet. Ebenso die der Verben auf ***-ieren***.

# Gender patterns

<span style="color:#BBCCFF">Always Masculine:<br>
-ant
-ent
-ich
-ling
-ismus
-ist
-or<br>
Tage, Monate<br><br>
Mostly Masculine:<br>
-er<br>
Wetterelemente, Himmelsrichtungen, alkoholischen Getränke</span>

<span style="color:#FFAABB">
Always Feminine:<br>
-ei
-anz
-enz
-heit
-keit
-ie
-ik
-ion
-ität
-schaft
-ung
-ur
-in (feminine jobs or nationalities)</span><br><br>

<span style="color:#BBFFCC">
Always Neutral:<br>
-ment
-um<br>
diminutives: -chen -lein<br>
nouns made of verbs (Leben, Lesen, Schwimmen etc.)<br><br>
Mostly Neutral:<br>
ge-
-tum
-ma<br>
metals</span>

## Active Voice (Aktiv)

### Aktiv perfekt
___ haben/sein(conj) ___ Partizip II

### Aktiv plusquamperfekt
___ haben/sein(präteritum) ___ Partizip II

### Aktiv Futur I

___ werden(conj) ___ verb(inf)

### Aktiv Futur II

When the action will be finished by a certain point of time

___ werden(conj) ___ Partizip II + sein/haben

Oleg wird nach Moskau geflogen sein.
Ich werde das Telefon repariert haben.

## Passive Voice (Passiv)

### Passiv Präsens

___ werden(conj) ___ Partizip II

### Passiv präteritum

___ wurden(conj) ___ Partizip II

### Passiv perfekt
___ sein(conj) ___ Partizip II + worden

### Passiv plusquamperfekt
___ waren(conj) ___ Partizip II + worden

### Passiv + subject

___ von + subject

### Passiv Futur I

___ werden(conj) ___ Partizip II + werden(static)

Das Auto wird repariert werden.

### Passiv Futur II

___ werden(conj) ___ Partizip II + worden sein(static)

Das Auto wird bis näschten Montag repariert worden sein.

### Zustans passiv

___ sein(conj) ___ Partizip II

## Irregular verbs

Q: why verstehen doesn't get 'i' instead of 'e' in the root if conjugated?

Q: how to know when to use "ie" or "e"?

- a -> ä
- e -> i/ie
- au -> äu

n-deklination